臺灣屏東地方法院刑事判決　　　　　　　 96年度訴字第730號
公　訴　人　臺灣屏東地方法院檢察署檢察官
被　　　告　甲○○
　　　　　　　　　　（
上列被告因違反毒品危害防制條例案件，經檢察官提起公訴（96
年度毒偵字第1283號）及於本院準備程序中以言詞追加起訴（臺
灣高雄地方法院檢察署96年度毒偵字第5943號），被告於準備程
序中就被訴事實為有罪之陳述，經本院合議庭裁定改以簡式審判
程序審理，判決如下：
    主  文
甲○○施用第一級毒品，累犯，處有期徒刑拾月。又施用第二級
毒品，累犯，處有期徒刑捌月。又施用第一級毒品，累犯，處有
期徒刑拾月；扣案之海洛因壹包（驗後淨重零點伍公克）沒收銷
燬之；扣案之注射針筒壹支沒收。應執行有期徒刑貳年貳月；扣
案之海洛因壹包（驗後淨重零點伍公克）沒收銷燬之；扣案之注
射針筒壹支沒收。
    事  實
一、甲○○前於民國88年間因施用毒品案件，經臺灣高雄地方法
    院以88年度毒聲字第5231號裁定送觀察、勒戒，因認無繼續
    施用毒品傾向，經臺灣高雄地方法院檢察署檢察官以88年度
    偵字第15368 號為不起訴處分確定。又於89年間因施用毒品
    案件，再經臺灣高雄地方法院以89年度毒聲字第5112號裁定
    送觀察、勒戒，因認有繼續施用毒品傾向，由臺灣高雄地方
    法院檢察署檢察官聲請強制戒治及提起公訴，經臺灣高雄地
    方法院以90年度毒聲字第4130號裁定送入屏東戒治所強制戒
    治，嗣經同院以91年度毒聲字第1528號裁定停止戒治，而於
    91年7 月5 日交付保護管束期滿執行完畢；起訴部分，經同
    院以91年度訴字第1324號判處應執行有期徒刑1 年確定。又
    於92年間，因施用毒品案件，經臺灣高雄地方法院檢察署檢
    察官聲請強制戒治並提起公訴，強制戒治部分於93年1 月9
    日因法律修正報結；起訴部分，經臺灣高雄地方法院以92年
    度訴字第1211號判處應執行有期徒刑1 年確定。上開2 案接
    續執行，甫於94年10月31日縮短刑期執行完畢。
二、詎仍不知戒除毒癮，竟於觀察勒戒、強制戒治執行完畢釋放
    後5 年內，基於施用第一級毒品海洛因之犯意，於96年5 月
    8 日19時許，在其位於屏東縣高樹鄉○○路4 號之住處房間
    內，以海洛因摻入針筒內以注射之方式施用第一級毒品海洛
    因1 次；又基於施用第二級毒品甲基安非他命之犯意，於同
    日21時許，在上開房間內，以將甲基安非他命置入玻璃管內
    加熱吸食煙霧之方式施用甲基安非他命1 次；再基於施用第
    一級毒品海洛因之犯意，於96年6 月23日12時許，在高雄市
    ○○路上某加油站內，以海洛因摻入針筒內以注射之方式施
    用第一級毒品海洛因1 次。嗣於96年5 月10日16時5 分許，
    在屏東縣新園鄉○○路403 巷36號前，因行跡可疑，經警盤
    查並徵其同意採尿送驗後，檢驗結果呈嗎啡及甲基安非他命
    陽性反應；又於同年6 月23日16時許，在高雄市小港區○○
    ○路北上路段接沿海四路口，因行跡可疑，經警盤查而扣得
    第一級毒品海洛因1 包（驗前淨重0.072 公克，驗後淨重
    0.05公克）及其所有之注射針筒1 支，並經採尿送驗後，檢
    驗結果呈嗎啡陽性反應，始悉上情。
三、案經屏東縣警察局里港分局及高雄市政府警察局前鎮分局報
    告臺灣高雄地方法院檢察署呈請臺灣高等法院高雄分院檢察
    署檢察長核轉臺灣屏東地方法院檢察署檢察官偵查起訴及追
    加起訴。
    理  由
一、本案被告甲○○所犯為死刑、無刑徒刑或最輕本刑為3 年以
    上有期徒刑以外之罪，其於準備程序中就被訴事實為有罪之
    陳述，經法官告知簡式審判程序之旨，並聽取公訴人之意見
    後，依刑事訴訟法第273 條之1 第1 項規定，裁定由受命法
    官獨任進行簡式審判程序，合先敘明。
二、上開事實，迭據被告甲○○於本院審理時坦承不諱，且被告
    為警查獲時採尿送驗結果，呈嗎啡（即海洛因水解後之反應
    ）、甲基安非他命之陽性反應，有正修科技大學超微量研究
    中心96年6 月1 日R00-0000-000A 號檢驗報告及高雄市立凱
    旋醫院96年7 月2 日濫用藥物尿液檢驗報告各1 紙在卷可證
    。又有第二次為警查獲時扣得之白色粉末1 包及注射針筒1
    支在卷足憑；上述白色粉末1 包（驗前淨重0.072 公克，驗
    後淨重0.05公克），經送高雄市立凱旋醫院鑑驗結果含第一
    級毒品海洛因成分，有該院96年8 月6 日高市凱醫驗字第
    4565號號濫用藥物成品檢驗鑑定書1 紙在卷可佐（見本院96
    年度訴字第730 號卷第33頁）。上述鑑驗結果，均係檢驗機
    關本於專業知識及以精密儀器或科學檢驗方法所得之結論，
    自可憑信，足見被告自白與事實相符，堪以採信。被告前因
    88年間因施用毒品案件，經臺灣高雄地方法院以88年度毒聲
    字第5231號裁定送觀察、勒戒，因認無繼續施用毒品傾向，
    經臺灣高雄地方法院檢察署檢察官以88年度偵字第15368 號
    為不起訴處分確定。又於89年間因施用毒品案件，再經臺灣
    高雄地方法院以89年度毒聲字第5112號裁定送觀察、勒戒，
    因認有繼續施用毒品傾向，由臺灣高雄地方法院檢察署檢察
    官聲請強制戒治及提起公訴，經臺灣高雄地方法院以90年度
    毒聲字第4130號裁定送入屏東戒治所強制戒治，嗣經同院以
    91年度毒聲字第1528號裁定停止戒治，而於91年7 月5 日交
    付保護管束期滿執行完畢之節，有臺灣屏東地方法院檢察署
    刑案資料查註紀錄表及臺灣高等法院被告前案紀錄表各1 份
    在卷可參。從而，本件事證明確，被告經觀察勒戒、強制戒
    治執行完畢釋放後，5 年內再犯本件施用毒品之犯行堪予認
    定。
三、查海洛因及甲基安非他命分屬毒品危害防制條例第2 條第2
    項第1 款、第2 款所稱之第一級、第二級毒品，均不得持有
    、施用，被告竟持以施用，核其所為，係犯同條例第10條第
    1 項之施用第一級毒品罪及同條例第2 項之施用第二級毒品
    罪。其施用前持有海洛因及甲基安非他命之低度行為，應為
    施用之高度行為所吸收，均不另論罪。其所犯上述3 罪，犯
    意各別，行為互異，應予分別論罪，合併處罰。查被告甲○
    ○前於89年間因施用毒品案件，經臺灣高雄地方法院以91年
    度訴字第1324號判處應執行有期徒刑1 年確定；又於92年間
    ，因施用毒品案件經臺灣高雄地方法院以92年度訴字第1211
    號判處應執行有期徒刑1 年確定；上開2 案接續執行，甫於
    94年10月31日縮短刑期執行完畢等節，有臺灣屏東地方法院
    檢察署刑案資料查註紀錄表及臺灣高等法院被告前案紀錄表
    各1 份在卷可按，其受有期徒刑之執行完畢後，5 年之內故
    意再犯有期徒刑以上之上述3 罪，皆為累犯，均應刑法第47
    條第1 項之規定加重其刑。爰審酌被告素行非佳，此有卷附
    之臺灣高等法院被告前案紀錄表1 份可參，且被告經觀察勒
    戒、強制戒治後，仍未能戒除毒癮，顯見其無戒毒悔改之意
    ，惟念其施用毒品乃自戕行為，及其施用毒品之期間、次數
    、犯罪後坦認犯行，態度尚稱良好等一切情狀，分別量處如
    主文所示之刑，並定其應執行之刑。扣案之白色粉末1 包（
    驗前淨重0.072 公克，驗後淨重0.05公克），已如前述，為
    第一級毒品海洛因，應依毒品危害防制條例第18條第1 項前
    段規定沒收銷燬之；又扣案注射針筒1 支，經被告供承為其
    所有，供其施用第一級毒品海洛因所用等語在卷（見本院96
    年度訴字第99頁背面），爰依刑法第38條第1 項第2 款規定
    併予宣告沒收。
據上論斷，應依刑事訴訟法第273 條之1 第1 項、第299 條第 1
項前段，毒品危害防制條例第10條第1 項、第2 項、第18條第1
項前段，刑法第11條、第47條第1 項、第51條第5 款、第38條第
1 項第2 款，判決如主文。
本案經檢察官乙○○到庭執行職務
中　　華　　民　　國　　96　　年　　10　　月　　30　　日
                  刑事第二庭    法  官  陳海寧
以上正本證明與原本無異。
如不服本判決應於收受本判決送達後10日內向本院提出上訴書狀
，其未敘述上訴理由者，並得於提起上訴後10日內向本院補提理
由書狀（均須按他造當事人之人數附繕本）「切勿逕送上級法院
」
中　　華　　民　　國　　96　　年　　10　　月　　31　　日
                                書記官  馮得弟
附錄本案論罪科刑法條
毒品危害防制條例第10條
施用第一級毒品者，處 6 月以上 5 年以下有期徒刑。
施用第二級毒品者，處 3 年以下有期徒刑。
